{"present": {"1 Singular": {"Affirmative": "leathaim", "Question": "an leathaim?", "Negative": "n\u00ed leathaim"}, "2 Singular": {"Affirmative": "leathann t\u00fa", "Question": "an leathann t\u00fa?", "Negative": "n\u00ed leathann t\u00fa"}, "3 Singular": {"Male": {"Affirmative": "leathann s\u00e9", "Question": "an leathann s\u00e9?", "Negative": "n\u00ed leathann s\u00e9"}, "Female": {"Affirmative": "leathann s\u00ed", "Question": "an leathann s\u00ed?", "Negative": "n\u00ed leathann s\u00ed"}}, "1 Plural": {"Compressed": {"Affirmative": "leathaimid", "Question": "an leathaimid?", "Negative": "n\u00ed leathaimid"}, "Extended": {"Affirmative": "leathann muid", "Question": "an leathann muid?", "Negative": "n\u00ed leathann muid"}}, "2 Plural": {"Affirmative": "leathann sibh", "Question": "an leathann sibh?", "Negative": "n\u00ed leathann sibh"}, "3 Plural": {"Affirmative": "leathann siad", "Question": "an leathann siad?", "Negative": "n\u00ed leathann siad"}, "Passive": {"Affirmative": "leatar", "Question": "an leatar?", "Negative": "n\u00ed leatar"}}, "future": {"1 Singular": {"Affirmative": "leathfaidh m\u00e9", "Question": "an leathfaidh m\u00e9?", "Negative": "n\u00ed leathfaidh m\u00e9"}, "2 Singular": {"Affirmative": "leathfaidh t\u00fa", "Question": "an leathfaidh t\u00fa?", "Negative": "n\u00ed leathfaidh t\u00fa"}, "3 Singular": {"Male": {"Affirmative": "leathfaidh s\u00e9", "Question": "an leathfaidh s\u00e9?", "Negative": "n\u00ed leathfaidh s\u00e9"}, "Female": {"Affirmative": "leathfaidh s\u00ed", "Question": "an leathfaidh s\u00ed?", "Negative": "n\u00ed leathfaidh s\u00ed"}}, "1 Plural": {"Compressed": {"Affirmative": "leathfaimid", "Question": "an leathfaimid?", "Negative": "n\u00ed leathfaimid"}, "Extended": {"Affirmative": "leathfaidh muid", "Question": "an leathfaidh muid?", "Negative": "n\u00ed leathfaidh muid"}}, "2 Plural": {"Affirmative": "leathfaidh sibh", "Question": "an leathfaidh sibh?", "Negative": "n\u00ed leathfaidh sibh"}, "3 Plural": {"Affirmative": "leathfaidh siad", "Question": "an leathfaidh siad?", "Negative": "n\u00ed leathfaidh siad"}, "Passive": {"Affirmative": "leathfar", "Question": "an leathfar?", "Negative": "n\u00ed leathfar"}}, "past": {"1 Singular": {"Affirmative": "leath m\u00e9", "Question": "ar leath m\u00e9?", "Negative": "n\u00edor leath m\u00e9"}, "2 Singular": {"Affirmative": "leath t\u00fa", "Question": "ar leath t\u00fa?", "Negative": "n\u00edor leath t\u00fa"}, "3 Singular": {"Male": {"Affirmative": "leath s\u00e9", "Question": "ar leath s\u00e9?", "Negative": "n\u00edor leath s\u00e9"}, "Female": {"Affirmative": "leath s\u00ed", "Question": "ar leath s\u00ed?", "Negative": "n\u00edor leath s\u00ed"}}, "1 Plural": {"Compressed": {"Affirmative": "leathamar", "Question": "ar leathamar?", "Negative": "n\u00edor leathamar"}, "Extended": {"Affirmative": "leath muid", "Question": "ar leath muid?", "Negative": "n\u00edor leath muid"}}, "2 Plural": {"Affirmative": "leath sibh", "Question": "ar leath sibh?", "Negative": "n\u00edor leath sibh"}, "3 Plural": {"Compressed": {"Affirmative": "leath siad", "Question": "ar leath siad?", "Negative": "n\u00edor leath siad"}, "Extended": {"Affirmative": "leathadar", "Question": "ar leathadar?", "Negative": "n\u00edor leathadar"}}, "Passive": {"Affirmative": "leathadh", "Question": "ar leathadh?", "Negative": "n\u00edor leathadh"}}, "condi": {"1 Singular": {"Affirmative": "leathfainn", "Question": "an leathfainn?", "Negative": "n\u00ed leathfainn"}, "2 Singular": {"Affirmative": "leathf\u00e1", "Question": "an leathf\u00e1?", "Negative": "n\u00ed leathf\u00e1"}, "3 Singular": {"Male": {"Affirmative": "leathfadh s\u00e9", "Question": "an leathfadh s\u00e9?", "Negative": "n\u00ed leathfadh s\u00e9"}, "Female": {"Affirmative": "leathfadh s\u00ed", "Question": "an leathfadh s\u00ed?", "Negative": "n\u00ed leathfadh s\u00ed"}}, "1 Plural": {"Compressed": {"Affirmative": "leathfaimis", "Question": "an leathfaimis?", "Negative": "n\u00ed leathfaimis"}, "Extended": {"Affirmative": "leathfadh muid", "Question": "an leathfadh muid?", "Negative": "n\u00ed leathfadh muid"}}, "2 Plural": {"Affirmative": "leathfadh sibh", "Question": "an leathfadh sibh?", "Negative": "n\u00ed leathfadh sibh"}, "3 Plural": {"Compressed": {"Affirmative": "leathfaid\u00eds", "Question": "an leathfaid\u00eds?", "Negative": "n\u00ed leathfaid\u00eds"}, "Extended": {"Affirmative": "leathfadh siad", "Question": "an leathfadh siad?", "Negative": "n\u00ed leathfadh siad"}}, "Passive": {"Affirmative": "leathfa\u00ed", "Question": "an leathfa\u00ed?", "Negative": "n\u00ed leathfa\u00ed"}}, "imper": {"1 Singular": {"Affirmative": "leathaim!", "Negative": "n\u00e1 leathaim!"}, "2 Singular": {"Affirmative": "leath!", "Negative": "n\u00e1 leath!"}, "3 Singular": {"Male": {"Affirmative": "leathadh s\u00e9!", "Negative": "n\u00e1 leathadh s\u00e9!"}, "Female": {"Affirmative": "leathadh s\u00ed!", "Negative": "n\u00e1 leathadh s\u00ed!"}}, "1 Plural": {"Compressed": {"Affirmative": "leathaimis!", "Negative": "n\u00e1 leathaimis!"}, "Extended": {"Affirmative": "leathadh muid!", "Negative": "n\u00e1 leathadh muid!"}}, "2 Plural": {"Affirmative": "leathaig\u00ed!", "Negative": "n\u00e1 leathaig\u00ed!"}, "3 Plural": {"Compressed": {"Affirmative": "leathaid\u00eds!", "Negative": "n\u00e1 leathaid\u00eds!"}, "Extended": {"Affirmative": "leathadh siad!", "Negative": "n\u00e1 leathadh siad!"}}, "Passive": {"Affirmative": "leatar!", "Negative": "n\u00e1 leatar!"}}, "pastConti": {"1 Singular": {"Affirmative": "leathainn", "Question": "an leathainn?", "Negative": "n\u00ed leathainn"}, "2 Singular": {"Affirmative": "leat\u00e1", "Question": "an leat\u00e1?", "Negative": "n\u00ed leat\u00e1"}, "3 Singular": {"Male": {"Affirmative": "leathadh s\u00e9", "Question": "an leathadh s\u00e9?", "Negative": "n\u00ed leathadh s\u00e9"}, "Female": {"Affirmative": "leathadh s\u00ed", "Question": "an leathadh s\u00ed?", "Negative": "n\u00ed leathadh s\u00ed"}}, "1 Plural": {"Compressed": {"Affirmative": "leathaimis", "Question": "an leathaimis?", "Negative": "n\u00ed leathaimis"}, "Extended": {"Affirmative": "leathadh muid", "Question": "an leathadh muid?", "Negative": "n\u00ed leathadh muid"}}, "2 Plural": {"Affirmative": "leathadh sibh", "Question": "an leathadh sibh?", "Negative": "n\u00ed leathadh sibh"}, "3 Plural": {"Compressed": {"Affirmative": "leathaid\u00eds", "Question": "an leathaid\u00eds?", "Negative": "n\u00ed leathaid\u00eds"}, "Extended": {"Affirmative": "leathadh siad", "Question": "an leathadh siad?", "Negative": "n\u00ed leathadh siad"}}, "Passive": {"Affirmative": "leata\u00ed", "Question": "an leata\u00ed?", "Negative": "n\u00ed leata\u00ed"}}, "subj": {"1 Singular": {"Affirmative": "go leatha m\u00e9", "Negative": "n\u00e1r leatha m\u00e9"}, "2 Singular": {"Affirmative": "go leatha t\u00fa", "Negative": "n\u00e1r leatha t\u00fa"}, "3 Singular": {"Male": {"Affirmative": "go leatha s\u00e9", "Negative": "n\u00e1r leatha s\u00e9"}, "Female": {"Affirmative": "go leatha s\u00ed", "Negative": "n\u00e1r leatha s\u00ed"}}, "1 Plural": {"Compressed": {"Affirmative": "go leathaimid", "Negative": "n\u00e1r leathaimid"}, "Extended": {"Affirmative": "go leatha muid", "Negative": "n\u00e1r leatha muid"}}, "2 Plural": {"Affirmative": "go leatha sibh", "Negative": "n\u00e1r leatha sibh"}, "3 Plural": {"Affirmative": "go leatha siad", "Negative": "n\u00e1r leatha siad"}, "Passive": {"Affirmative": "go leatar", "Negative": "n\u00e1r leatar"}}, "verbal noun": "leathadh", "verbal adjective": "leata"}